ACORDAO-COMPLETO-2485555

ACÓRDÃO DE RELAÇÃO

ACÓRDÃO DE RELAÇÃO 1401/2021 ATA 21/2021 - PLENÁRIO

Acórdão 1401/2021-TCU-Plenário
Trata-se de embargos de declaração (peça 267) opostos por Techint Engenharia e Construção S/A contra o Acórdão 1279/2021-TCU-Plenário (peça 265) , por meio do qual esta Corte de Contas prorrogou por 120 (cento e vinte) dias o prazo para atendimento às citações indicadas no Acórdão 626/2021-TCU-Plenário (peça 187) .
Considerando o preenchimento dos requisitos de admissibilidade previstos no art. 34, § 1º, da Lei 8.443/1992, e a invocação do vício de omissão, pressuposto específico para a espécie;
Considerando a ausência no parecer (peça 246, p. 1-2) , que subsidiou o Acórdão 1279/2021-TCU-Plenário (peça 265) , da análise do pedido de prorrogação por 120 dias, do prazo para atendimento às citações indicadas no Acórdão 626/2021-TCU-Plenário (peça 187) , solicitado pela empresa Techint Engenharia e Construção S/A (peças 245 e 247) ;
Considerando o parecer de peça 263 que sugere o atendimento ao pedido de prorrogação de prazo solicitado pela empresa Techint Engenharia e Construção S/A por 60 dias, não mencionado no Acórdão 1279/2021-TCU-Plenário;
Considerando estar caracterizada a omissão na decisão embargada;
Considerando a pertinência da justificativa apresentada pela Techint Engenharia e Construção S/A em seu pedido de prorrogação de prazo por 120 dias;
Considerando o princípio da isonomia e a alta complexidade das questões tratadas nos autos;
Considerando a data de 8/4/2021 (peça 227) , como ciência do ofício 14.410/2021 (peça 212) , para atendimento no prazo de quinze dias, tendo expirado em 23/4/2021;
Os Ministros do Tribunal de Contas da União ACORDAM, por unanimidade, com fundamento no art. 34 da Lei 8.443/1992, c/c os arts. 143, incisos III e V, alínea "e", 183, parágrafo único, e 277, inciso III, do Regimento Interno, em conhecer dos presentes embargos de declaração, satisfeitos os requisitos de admissibilidade, para, no mérito, acolhê-los, a fim de prorrogar, por 120 (cento e vinte) dias, o prazo para atendimento ao ofício 14.410/2021-TCU/Seproc (peça 212) .
1. Processo TC-Processo 009.147/2017-9 (TOMADA DE CONTAS ESPECIAL) 
	1.1. Responsáveis: Andrade Gutierrez Engenharia S/A (17.262.213/0001-94) ; Andrade Gutierrez S/A (17.262.197/0001-30) ; Antonio Pedro Campello de Souza Dias (XXX.182.617-XX) ; Consorcio Techint - Andrade Gutierrez (TE-AG) (11.663.724/0001-31) ; Elton Negrao de Azevedo Junior (XXX.710.866-XX) ; Guilherme Pires de Mello (XXX.697.416-XX) ; José Sérgio Gabrielli de Azevedo (XXX.750.395-XX) ; Otávio Marques de Azevedo (XXX.364.566-XX) ; Paulo Roberto Costa (XXX.612.879-XX) ; Paulo Roberto Dalmazzo (XXX.255.568-XX) ; Pedro José Barusco Filho (XXX.145.708-XX) ; Renato de Souza Duque (XXX.515.167-XX) ; Ricardo Ourique Marques (XXX.622.057-XX) ; Rogério Nora de Sá (XXX.039.917-XX) ; Techint Engenharia e Construção S/A (61.575.775/0001-80) .
	1.2. Recorrente: Techint Engenharia e Construção S/A (61.575.775/0001-80) .
	1.3. Entidade: Petróleo Brasileiro S.A.
	1.4. Relator: Ministro Vital do Rêgo.
	1.4.1. Ministros que alegaram impedimento na sessão: Aroldo Cedraz e Augusto Nardes.
	1.5. Representante do Ministério Público: Procurador Marinus Eduardo De Vries Marsico.
	1.6. Relator da deliberação recorrida: Ministro Vital do Rêgo.
	1.7. Unidade Técnica: Secretaria Extraordinária de Operações Especiais em Infraestrutura (SeinfraOperações) .
	1.8. Representação legal: Tathiane Vieira Viggiano Fernandes (OAB-DF 27.154) e outros.
	1.9. Determinações/Recomendações/Orientações: não há.

Petróleo Brasileiro S.A.

Andrade Gutierrez Engenharia S/A (17.262.213/0001-94); Andrade Gutierrez S/A (17.262.197/0001-30); Antonio Pedro Campello de Souza Dias (XXX.182.617-XX); Consorcio Techint - Andrade Gutierrez (TE-AG) (11.663.724/0001-31); Elton Negrao de Azevedo Junior (XXX.710.866-XX); Guilherme Pires de Mello (XXX.697.416-XX); José Sérgio Gabrielli de Azevedo (XXX.750.395-XX); Otávio Marques de Azevedo (XXX.364.566-XX); Paulo Roberto Costa (XXX.612.879-XX); Paulo Roberto Dalmazzo (XXX.255.568-XX); Pedro José Barusco Filho (XXX.145.708-XX); Renato de Souza Duque (XXX.515.167-XX); Ricardo Ourique Marques (XXX.622.057-XX); Rogério Nora de Sá (XXX.039.917-XX); Techint Engenharia e Construção S/A (61.575.775/0001-80).

Aroldo Cedraz e Augusto Nardes.

GUILHERME PIRES DE MELO

RICARDO OURIQUE MARQUES

PAULO ROBERTO DALMAZZO

ROGÉRIO NÓRA DE SÁ

ELTON NEGRÃO DE AZEVEDO JÚNIOR

OTÁVIO MARQUES DE AZEVEDO

ANTÔNIO PEDRO CAMPELLO DE SOUZA DIAS

VITAL DO RÊGO

Ministro Vital do Rêgo.

Tathiane Vieira Viggiano Fernandes (OAB-DF 27.154) e outros.

Procurador Marinus Eduardo De Vries Marsico.

TOMADA DE CONTAS ESPECIAL (TCE)

Secretaria Extraordinária de Operações Especiais em Infraestrutura (SeinfraOperações).